【裁判字號】    97,易,81
【裁判日期】    970603
【裁判案由】    違反家庭暴力防治法
【裁判全文】
臺灣臺東地方法院刑事判決                97年度易字第81號
公  訴  人  臺灣臺東地方法院檢察署檢察官
被      告  乙○○
                    （現另案羈押於臺灣臺東看守所）
上列被告因違反家庭暴力防治法案件，經檢察官提起公訴（97年
度偵字第182號），本院依簡式審判程序審理判決如下：
    主  文
乙○○違反法院依家庭暴力防治法第十四條第一項所為禁止騷擾
行為及遠離住所之民事通常保護令裁定，累犯，處有期徒刑伍月
，如易科罰金，以新臺幣壹仟元折算壹日。
    事  實
一、乙○○前於民國91年間因公共危險、傷害案件，經臺灣高雄
    地方法院及本院，分別以91年度鳳交簡第526號、91年度東
    簡字第229號判處有期徒刑3月、4月確定，並經本院以91年
    度聲字第883號裁定應執行有期徒刑6月，於92年4月16日執
    行完畢；又於93年間因竊盜案件，經本院以93年度易字第41
    號判處有期徒刑6月確定，另於同年間因侵占案件，經本院
    以93年度易字第223號判處有期徒刑7月確定，上開2罪並經
    本院以94年度聲字第103號裁定應執行有期徒刑1年，於94年
    8月25日縮短刑期執行完畢；又於95年間因公共危險案件，
    經本院以95年度東交簡字第204號判處有期徒刑5月確定，於
    96年5月11日縮短刑期執行完畢。詎猶不知慎行，因其飲用
    酒類後，有暴力傾向，並經常對家人拳腳相向，其胞弟丙○
    ○不堪其擾，為避免自己及母親陳正妹再次受傷害之情況下
    ，於96年12月間向本院聲請核發保護令，並經本院於97年1
    月15日，以96年度家護字第171號裁定，核發民事通常保護
    令，命乙○○不得對丙○○及其母親陳正妹實施身體或精神
    上不法侵害之行為、對丙○○不得有騷擾、接觸之行為，並
    應遠離丙○○住居之處所（即臺東縣太麻里鄉美和村荒野10
    0之1號）至少100公尺，保護令之有效期間為6月。不料乙○
    ○明知上開保護令之內容，竟無視該保護令之禁制，仍基於
    違反上開保護令之犯意，於保護令有效期間內之97年1月22
    日晚上9時許，藉口擬與丙○○就該裁定為談判而進入丙○
    ○之住居所，並伸手拉扯丙○○之衣服，而違反禁止對於丙
    ○○為騷擾之行為，及應遠離丙○○上揭住所至少100公尺
    之通常保護令，經丙○○報警究辦，而查知上情。
二、案經臺東縣警察局大武分局報告臺灣臺東地方法院檢察署檢
    察官偵查起訴。
    理  由
一、據以論罪之證據名稱：
（一）被告乙○○於本院準備程序及審理時之自白。
（二）證人丙○○於警詢時之證述。
（三）臺東縣警察局大武分局處理家庭暴力案件現場報告表1份
      ，及現場照片6張。
（四）本院96年度家護字第171號裁定，及本院依職權調閱之96
      年度家護字第171號民事卷宗1宗。
（五）由上述各節參互佐證，被告上開自白，核與事實相符，應
      堪採信。本件事證明確，被告犯行堪以認定，應予依法論
      科。
二、論罪與量刑：
    按家庭暴力防治法所稱家庭暴力，指家庭成員間實施身體或
    精神上不法侵害之行為；又所稱騷擾，指任何打擾、警告、
    嘲弄或辱罵他人之言語、動作或製造使人心生畏怖情境之行
    為，家庭暴力防治法第2條第1款、第3款分別定有明文。
    查被告乙○○為被害人丙○○之胞兄，屬家庭暴力防治法第
    3條第3款之家庭成員。又被告在被害人前揭住所內，以上揭
    方式拉扯被害人之衣服，顯屬對被害人為騷擾行為。核被告
    所為，係違反法院依家庭暴力防治法第14條第1項第2款（修
    正前同法第13條第2項第2款）、同法第14條第1項第4款（修
    正前同法第13條第2項第4款）所為之禁止騷擾行為及遠離住
    所之民事通常保護令裁定，而犯同法第61條第2款、同條第4
    款之違反保護令罪。被告於同一進入被害人住所之行為繼續
    進行中，違反上揭遠離住所之民事通常保護令裁定，係犯罪
    行為之繼續，僅論以一罪。又被告先後於上開時、地，進入
    被害人住所及騷擾被害人，係於密切接近之時間及同地實行
    ，侵害同一被害人之法益，各行為之獨立性極為薄弱，且係
    出於同一違反上開保護令之目的，依一般社會健全觀念，在
    時間差距上，顯難強予分開，應視為數個舉動之接續施行，
    合為包括之一行為予以評價，為接續犯。再被告於97年1月
    22日進入被害人住所，並向其為騷擾行為之犯行，雖一行為
    同時有犯家庭暴力防治法第61條第2款及第4款之情形，惟法
    院依同法第14條第1項（修正前同法第13條第2項）規定核發
    保護令者，該保護令內之數款規定，均係保護令之內容，僅
    係將其違犯情形逐一列舉，如同時違反保護令內之數款規定
    ，仍僅係違反一保護令罪，乃屬單純一罪。公訴意旨認上開
    犯行犯意各別、行為互殊，應分論併罰等語，容有誤會，併
    此敘明。被告有如犯罪事實欄所載論罪科刑執行情形，有卷
    附臺灣高等法院被告前案紀錄表1份可按，其受有期徒刑執
    行完畢後5年以內再故意犯本案法定刑為有期徒刑之罪，為
    累犯，應依刑法第47條第1項規定加重其刑。爰審酌被告犯
    罪後坦承犯行，態度良好，惟考量被告有多次前科，素行非
    佳，有臺灣高等法院被告前案紀錄表1份在卷可憑，且無視
    法院禁制命令，進入被害人住所，顯見其法治觀念淡薄，復
    對被害人為騷擾行為，惡性非輕，又被告係被害人之胞兄，
    其對被害人竟不思以倫常之禮相待，反對被害人為前揭家庭
    暴力之犯行，至為不該，兼衡其犯罪之動機、手段、生活狀
    況、智識程度等一切情狀，量處如主文所示之刑，並諭知易
    科罰金之折算標準，以資懲儆。
三、應適用之法條：
    依刑事訴訟法第273條之1第1項、第299條第1項前段、第310
    條之2、第454條，家庭暴力防治法第61條第2款、第4款，刑
    法第11條前段、第47條第1項、第41條第1項前段，判決如主
    文。
本案經檢察官甲○○到庭執行職務
中    華    民    國    97    年    6     月    3    日
                  刑事第二庭    法  官  盧亨龍
以上正本證明與原本無異。
如不服本判決應於收受本判決後10日內向本院提出上訴書狀；上
訴書狀應敘述具體理由。未敘述上訴理由者，應於上訴期間屆滿
後20日內向本院補提理由書狀（均須按他造當事人之人數附繕本
）。「切勿逕送上級法院」。
告訴人或被害人對於本判決如有不服，請書具不服之理由狀，請
求檢察官上訴者，其上訴期間之計算係以檢察官收受判決正本之
日期為準。
                                書記官  石佳琪
中    華    民    國    97    年    6     月    4     日
附錄論罪科刑法條：
家庭暴力防治法第61條
違反法院依第14條第1項、第16條第3項所為之下列裁定者，為本
法所稱之違反保護令罪，處3年以下有期徒刑、拘役或科或併科
新臺幣10萬元以下罰金︰
一  禁止實施家庭暴力行為。
二  禁止騷擾、接觸、跟蹤、通話、通信或其他非必要之連絡行
    為。
三  遷出住居所。
四  遠離住居所、工作場所、學校或其他特定場所。
五  完成加害人處遇計畫。


司法院資訊處製作；財團法人民間司法改革基金會備份。
